臺灣高等法院高雄分院刑事判決　　　　 94年度上訴字第238號
上　訴　人
即　被　告　甲○○
上列上訴人因違反毒品危害防制條例案件，不服臺灣高雄地方法
院93年度訴緝字第124 號中華民國93年9 月30日第一審判決（起
訴案號：臺灣高雄地方法院檢察署92年度毒偵字第4633號、併辦
案號：同署92年度毒偵字第6201、6721、93年度毒偵字第17、3
41號、94年度毒偵字第3214、508 號、94年度核退毒偵字第10號
），提起上訴，本院判決如下：
     主  文
原判決撤銷。
甲○○連續施用第一級毒品，累犯，處有期徒刑壹年拾月。扣案
之海洛因柒包（共計淨重壹點零柒公克）、殘留有海洛因成分之
注射針筒貳支均沒收銷毀；注射針筒壹支、塑膠勺壹支均沒收。
     事  實
一、甲○○前於民國（下同）84年間因違反肅清煙毒條例案件，
    經原審判處有期徒刑3 年6 月確定，服刑期間曾經假釋，復
    遭撤銷假釋，於91年4 月11日執行完畢，又因87年間施用毒
    品之違反毒品危害防制條例案件，經原審裁處強制戒治，於
    88年10月14日執行完畢，且經台灣高雄地方法院檢察署檢察
    官於88年10月28日以88年度戒毒偵字第289 號不起訴處分在
    案，於上開有期徒刑及強制戒治分別均執行完畢後5 年內，
    詎其仍未戒除毒癮，復基於施用第一級毒品海洛因之概括犯
    意，自92年2 月中旬起，至94年4 月27日止（不含公權力拘
    束期間），連續在高雄市前鎮區菜市場公廁內及同市三民區
    三民市場公廁內，以針筒注射方式施用第一級毒品海洛因多
    次，平均每日約施用2 次，先於92年7 月24日上午8 時35分
    許，在高雄市前鎮區鎮川巷138 號前為警查獲，並扣得海洛
    因1 包（淨重0.18公克）；又於92年10月4 日下午2 時許，
    在高雄市○○區○○路31號前遭警查獲；再於92年10月17日
    上午8 時20分許，在高雄市前鎮區○○○街與前鎮○街○○
    路口處，經警見甲○○駕駛ＷＩＮ─355 號機車行跡可疑而
    攔停查獲，並扣得海洛因1 包（淨重0.16公克）；復於92年
    12月20日上午6 時10分許，在高雄市前鎮區鎮川七巷口因案
    通緝而被警查獲，並扣得其持有之海洛因3 包（共淨重0.59
    公克）。又於93年6 月18日19時30分許，在高雄市三民區○
    ○○街136 號前，被警查獲，並扣得其持有之海洛因1 包（
    淨重0.46公克）、殘留有海洛因成分之注射針筒2 支及預備
    供施用毒品所用之注射針筒、塑膠勺各1 支。又於94年1 月
    7 日14時45分許，在高雄市苓雅區○○○路與四維四路口，
    為警查獲，並扣得其持有之海洛因1 包（淨重0.20公克）；
    又於94年3 月11日10時20分許，在高雄市○○區○○街192
    號前，為警查獲，經警採其尿液送驗結果呈現嗎啡陽性反應
    。又於94年4 月28日凌晨2 時許，至高雄市○鎮區○○街57
    巷7 號前，為警查獲，經警採其尿液送驗結果，呈現嗎啡陽
    性反應，而查覺上情。
二、案經高雄縣政府警察局鳳山分局、高雄市政府警察局鹽埕分
    局、前鎮分局、三民第一分局、高雄市政府警察局刑警大隊
    移送臺灣高雄地方法院檢察署檢察官偵查起訴及移送併辦。
     理  由
一、上訴人即被告甲○○未於本院審理時到庭，惟查上開事實，
    業據被告甲○○分別於警訊、偵查中及原審供承不諱，且被
    告先後被警查獲，經警採其尿液送驗結果，均呈現嗎啡陽性
    反應，有高雄縣政府衛生局92年7 月31日92煙檢字第1402號
    、92年11月3 日92煙檢字第1637號煙毒尿液檢驗成績書各1
    份、高雄市立凱旋醫院92年10月22日高市凱醫檢字第01 385
    號、93年7 月5 日高市凱醫檢字第12084 號、93年2 月6 日
    高市凱醫檢字第01618 號煙毒尿液檢驗成績書各1 份、94年
    1 月24日編號00000000號、94年3 月21日編號00000000號、
    94年5 月9 日編號00000000號濫用藥物尿液檢驗報告各1 份
    附卷可稽。又扣案之前述海洛因7 包經送法務部調查局鑑驗
    結果，確均係海洛因成分，有該局92年8 月18日調科壹字第
    22001584號、92年12月25日調科壹字第220016395 號、93年
    2 月5 日調科壹字第220016513 號、93年8 月13日調科壹字
    第220017749 號、94年2 月3 日調科壹字第220019135 號鑑
    定通知書各1 份在卷可考。又扣案之注射針筒3 支經送高雄
    醫學大學附設中和紀念醫院檢驗結果，其中編號287 呈海洛
    因陰性反應，而編號288 、289 均呈海洛因陽性反應，有該
    院94年4 月19日報告編號0000-000、288 、289 號檢驗報告
    各1 份在卷可憑。此外，復有殘留海洛因成分之注射針筒2
    支、塑膠勺1 支、注射針筒1 支可資佐證。足見被告之自白
    與事實相符，自得採為認定被告犯罪之證據。再被告曾於87
    年間因施用毒品之違反毒品危害防制條例案件，經原審裁處
    強制戒治，於88年10月14日期滿執行完畢，於5 年內又犯本
    件施用毒品海洛因之犯行，亦有臺灣高等法院被告全國前案
    紀錄表及臺灣高雄地方法院檢察署檢察官88年度戒毒偵字第
    289 號不起訴處分書（92年度毒偵字第4633號偵查卷第24
    頁）各1 份在卷可按，詎其仍未戒除毒癮，於上開強制戒治
    執行完畢5 年內，復為本件施用毒品海洛因犯行；本件事證
    明確，被告犯行堪予認定。
二、核被告甲○○所為，係犯毒品危害防制條例第10條第1 項之
    施用第一級毒品罪。又被告先後多次犯行，時間緊接，手法
    相同，所犯又係同一罪名之罪，顯係基於概括之犯意，反覆
    實施，應依連續犯之規定論以一罪，並加重其刑。又被告先
    後持有毒品之行為，本應以連續持有論，惟被告持有之後，
    進而施用，其持有之低度行為，被施用之高度行為所吸收，
    不另論罪。又被告前於84年間因違反肅清煙毒條例案件，經
    原審判處有期徒刑3 年6 月確定，服刑期間曾經假釋，復遭
    撤銷假釋，於91年4 月11日執行完畢，5 年以內再犯本件有
    期徒刑以上之罪，為累犯，依刑法第47條規定加重其刑，並
    遞加之。又公訴人雖未就被告所犯92年7 月24日上午8 時35
    分許前回溯24小時內之某時，施用毒品海洛因1 次以外之連
    續施用第一級毒品海洛因犯行部分起訴，惟查被告所犯之92
    年2 月中旬起至94年4 月27日止之連續施用海洛因之犯行部
    分，與經起訴之一次施用毒品海洛因行為部分，具有連續犯
    之裁判上一罪關係，為起訴效力所及，本院自得一併審理。
三、原審予以被告論科，固非無見，惟查，被告自92年12月21日
    起至94年4 月27日止施用海洛因之犯行，與起訴事實具有連
    續犯之裁判上一罪關係，為起訴效力所及，自應一併審理，
    原審未及審酌，自有未洽。被告上訴意旨，未述理由，指
    摘原判決不當，固無足取，然原判決既有上述可議，自應由
    本院將原判決撤銷改判。審酌被告有事實欄所載之犯罪前科
    ，有臺灣高等法院被告全國前案紀錄表在卷可稽。復於強制
    戒治之後，又連續施用海洛因，時間長達2 年有餘，足見無
    悔改之意，態度非佳等一切情狀，量處如主文第2 項所示之
    刑，以資懲儆。扣案之海洛因7 包（合計淨重1.07公克），
    係毒品，又扣案之殘留有海洛因成分之注射針筒2 支，因無
    法與毒品剝離，應視同毒品，均應依毒品危害防制條例第18
    條第1 項前段規定宣告沒收銷燬之。至於送驗耗費海洛因部
    分，既已滅失不存在，自無宣告沒收銷燬之必要，併此明
    。另扣案之塑膠勺1 支，及未沾有海洛因之注射針筒1 支，
    係被告所有，已經其供明在卷，且為被告預備供施用毒品犯
    罪所用之物，均應依刑法第38條第1 項第2 款規定併宣告沒
    收之。
四、被告經合法傳喚，無正當理由不到庭，爰不待其陳述逕行判
    決。
據上論斷，應依刑事訴訟法第369 條第1 項前段、第364 條、第
299 條第1 項前段，第371 條，毒品危害防制條例第10條第1 項
、第18條第1 項前段，刑法第11條、第56條、第47條、第38條第
1 項第2款，判決如主文。
本案經檢察官彭南雄到庭執行職務。
中　　華　　民　　國　　94　　年　　7 　　月　　29　　日
                  刑事第三庭    審判長法  官   周賢銳
                                      法  官   黃仁松
                                      法  官   謝宏宗
以上正本證明與原本無異。
如不服本判決應於收受本判決後10日內向本院提出上訴書狀，其
未敘述上訴理由者，並得於提起上訴後10日內向本院補提理由書
狀（均須按他造當事人之人數附繕本）「切勿逕送上級法院」。
中　　華　　民　　國　　94　　年　　8 　　月　　1 　　日
　　　　　　　　　　　　　　　　　　　書記官  賴梅琴
附錄本判決論罪科刑法條：
毒品危害防制條例第10條第1項
施用第一級毒品者，處 6 月以上 5 年以下有期徒刑。
                                                   Ａ
